臺灣桃園地方法院刑事判決
110年度易字第563號
公  訴  人  臺灣桃園地方檢察署檢察官 
被      告  張景瀚




選任辯護人  蔡全淩律師
上列被告因詐欺案件，經檢察官提起公訴（109年度偵字第35號
），因被告於本院準備程序中為有罪之陳述，本院告知被告簡式
審判程序之旨，並聽取當事人之意見後，經合議庭裁定由受命法
官獨任以簡式審判程序審理，判決如下：
    主      文
張景瀚幫助犯詐欺取財罪，累犯，處有期徒刑陸月，如易科罰金
，以新臺幣壹仟元折算壹日。
扣案如附表所示手機貳支沒收；未扣案之犯罪所得新臺幣壹萬壹
仟貳佰元應予沒收，如一部或全部不能或不宜執行沒收時，追徵
其價額。
    事實及理由
一、本件犯罪事實及證據，除就起訴書犯罪事實一第1列更正為
    「103年度竹簡字第642號」，附表編號4「詐騙門號」之號
    碼更正為「0000000000」，證據部分補充「被告張景瀚於本
    院準備程序及審理之自白（易卷第229 、252 頁）」外，餘
    均引用起訴書（如附件）所載。
二、論罪科刑：
  ㈠按刑法上之幫助犯，係對於犯罪與正犯有共同之認識，而以
    幫助之意思，對於正犯資以助力，而未參與實施犯罪之行為
    者而言。被告提供經試卡可使用之電信SIM卡予他人，供他
    人作為實行詐欺取財犯罪使用，雖並未參與詐欺取財之行為
    ，然其顯係以幫助之未必故意，參與詐欺取財構成要件以外
    之行為，為幫助犯，核被告所為，係犯刑法第30條第1項前
    段、刑法第339 條第1 項之幫助詐欺取財罪。又被告以一次
    提供本案數張電信SIM卡之幫助行為，幫助詐欺集團之正犯
    詐欺本案數告訴人，係以一行為侵害數法益並犯數相同罪名
    ，為想像競合犯，應依刑法第55條從一重處斷。
  ㈡刑之加重、減輕：
  1.被告有起訴書犯罪事實所示之前案執行紀錄，有臺灣高等法
    院被告前案紀錄表在卷可參（易卷第16 頁）。被告於前揭
    有期徒刑執行完畢之後，5 年內故意再犯本案有期徒刑以上
    之罪，為累犯。本院審酌被告前揭犯行同係詐欺案件，可認
    被告對刑罰反應力薄弱之情形，審酌司法院大法官釋字第77
    5 號解釋意旨，依刑法第47條第1 項累犯規定加重其刑。
  2.被告幫助他人犯上開詐欺取財之罪，爰依刑法第30條第2 項
    之規定，按正犯之刑減輕之。
  3.被告本案之刑有前揭加重、減輕事由，爰依法先加後減之。
  ㈢審酌被告收購電信SIM卡並為試卡後，任意轉賣他人，便利他
    人遂行犯罪，造成如起訴書附表各告訴人受騙而受有金錢損
    失，且使執法人員難以追查詐騙人士之真實身分，導致犯罪
    橫行，行為實有不該；惟審酌被告已賠償到場之告訴人楊仁
    安（易卷第230頁），未見被告與其他告訴人成立調解之客
    觀情況，並考量被告於本院終知坦承全部犯行，犯後態度尚
    可，以及於警詢時自述之家庭經濟狀況、智識程度，各告訴
    人陳報之意見，檢察官、辯護人、被告之量刑意見等一切情
    狀，量處如主文所示之刑，並諭知易科罰金之折算標準。
  ㈣沒收
  1.扣案如附表所示之手機2支，為被告所有且供本案使用之物
    ，為被告所有之本案犯罪工具，應依刑法第38條第2項宣告
    沒收。又IMEI序號為000000000000000號之手機1支固亦為被
    告所有之本案犯罪工具，惟未具扣案，亦無積極證據足認尚
    未滅失，考量查知該物品所在並執行沒收之成本及效益，難
    認有刑法上之重要性，爰不予沒收。
  2.又被告因販賣如起訴書附表「詐騙門號」欄所示電信門號7
    支，經被告自述每支售價為新臺幣（下同）1,600元（易卷
    第252頁），是被告本案犯罪所得即為11,200元【計算式：7
    x1,600=11,200】，就此應宣告沒收，並於一部或全部不能
    或不宜執行沒收時，追徵其價額。
  3.又本案其餘扣案物品部分，無積極證據足認與被告本案犯行
    相關，爰不於本案宣告沒收。
據上論斷，爰依刑事訴訟法第273 條之1 第1 項、第299 條第1 
項前段、第310 條之2 、第454 條第2 項，刑法第339條第1 項
、第47條第1項、第30條第1 項前段、第2 項、第55條、第41條
第1 項前段、第38條第2項、第38條之1第1 項前段、第3 項，刑
法施行法第1 條之1 第1 項，判決如主文。
本案經檢察官賴瀅羽提起公訴，檢察官董諭、林欣怡到庭執行職
務。
中    華    民    國   111    年    3     月     9    日
                  刑事第四庭  法  官    張家豪
以上正本證明與原本無異。
如不服本判決應於收受判決後20日內向本院提出上訴書狀，並應
敘述具體理由。其未敘述上訴理由者，應於上訴期間屆滿後20日
內向本院補提理由書(均須按他造當事人之人數附繕本)「切勿逕
送上級法院」。 
                              書記官    蔡宗豪 
中　　華　　民　　國　　111 　年　　3 　　月　　10　　日
附錄本案論罪科刑法條全文：
中華民國刑法第30條（幫助犯及其處罰）
幫助他人實行犯罪行為者，為幫助犯。雖他人不知幫助之情者，
亦同。
幫助犯之處罰，得按正犯之刑減輕之。
中華民國刑法第339條（普通詐欺罪）
意圖為自己或第三人不法之所有，以詐術使人將本人或第三人之
物交付者，處五年以下有期徒刑、拘役或科或併科五十萬元以下
罰金。
以前項方法得財產上不法之利益或使第三人得之者，亦同。
前二項之未遂犯罰之。 

附表
編號 物品名稱 卷證出處 1 黑色手機1支(序號：000000000000000)含SIM卡外接器 偵2371卷第20頁編號48 2 黑色手機1支（序號：(0)000000000000000(0)000000000000000） 偵2371卷第20頁編號49